

EMIDOF CHRISTOPHER

Développeur web front-end

Je suis âgé de 22 ans et j'ai pour but de travailler au sein d'une équipe de création numérique. Je suis actuellement à la recherche d'un poste de développeur web.



9 boulevard de Friedberg Villiers-sur-Marne, 94350, France











Langages informatiques connus: C/C++, Php, Python, Html, Css, JavaScript, React JS, Node JS et Uml

Logiciels et environnements de développement connus :

CLion, PhpStorm, MySql, Visual studio code, Visual paradigm, IDE Arduino, VirtualBox, Figma, Photoshop et Illustrator

Expériences

Développeur Front-endMission Locale des Portes de la Brie 13/05/2024 - 09/06/2024

Développeur lead Front-end Théâtre du Palais Royal / Théâtre Michel 31/05/2023 - 26/07/2023

Technicien informatique

Gobelins, l'école de l'image 23/11/2020 - 18/12/2020

- Maintenance du site et des extensions
- Mise en place de nouveau contenus
- Refonte graphique du site

- MaquettageIntégration de l'applicationMise en place d'un Back Office
- Maintenance
- Préparation de formations continues
- Manipulation de matériels réseaux

Formations

Sieli - Développeur web et web mobile, Titre Niv. 5 // 09/12/2022 - 26/06/2023

- UI/UX et prototypage
- Numérique responsable et éco-conception web Programmation JavaScript, React JS, Node JS et NoSQL

Institut G4 - Ingénierie Web/Média, Alternance, Titre Niv. 7 // Sept-Oct 2021

- Conception Technologique et Multimédia
- Développement web et management de projet
 Stratégie des systèmes d'informations (SI)

BTS - systèmes numériques informatique et réseaux (SNIR), Titre Niv. 5 // 2019 - 2021

- Manipulation et mise en place de réseaux
- Manipulation de bases de données
- Création de programmes console

Bac STI2D - systèmes d'information et numérique (SIN), Titre Niv. 4 // 2017-2019

- Méthodes de transmissions numériques d'informations
- Programmation embarquée Étude du traitement des données et des cahiers de charges

Projets

Cozy Cooks

Création d'un site de visionnage et archivage de recettes de cuisine

- Mise en place et structuration d'une page web
- Récupération d'information depuis un serveur
- Utilisation de Framework JavaScript (React & Node)

Immersion lab

Création d'une application mobile pour visualiser les services d'un théâtre

- Mise en place et structuration d'une application mobile
- Récupération d'information depuis un serveur et modification depuis un Back Office
 Utilisation de Framework JavaScript (React Native & Node)



EMIDOF CHRISTOPHER

Développeur web front-end

Je suis âgé de 22 ans et j'ai pour but de travailler au sein d'une équipe de création numérique. Je suis actuellement à la recherche d'un poste de développeur web.



Villiers-sur-Marne, 94350, France 06.09.06.65.95 Christopher.emidof@gmail.com 9 boulevard de Friedberg









Langages informatiques connus: C/C++, Php, Python, Html, Css, JavaScript, React JS, Node JS et Uml

Logiciels et environnements de développement connus:

CLion, PhpStorm, MySql, Visual studio code, Visual paradiam, IDE Arduino, VirtualBox, Figma, Photoshop et Illustrator

Expériences

Développeur Front-end

Mission Locale des Portes de la Brie 13/05/2024 - 09/06/2024

Développeur lead Front-end

Théâtre du Palais Royal / Théâtre Michel 31/05/2023 - 26/07/2023

Technicien informatique

Gobelins, l'école de l'image 23/11/2020 - 18/12/2020

- Maintenance du site et des extensions
- Mise en place de nouveau contenus
- Refonte graphique du site
- Maquettage
- Intégration de l'applicationMise en place d'un Back Office
- Maintenance
- Préparation de formations continues
- Manipulation de matériels réseaux

Formations

Sieli - Développeur web et web mobile, Titre Niv. 5 // 09/12/2022 - 26/06/2023

• UI/UX et prototypage

Numérique responsable et éco-conception web

Programmation JavaScript, React JS, Node JS et NoSQL

Institut G4 - Ingénierie Web/Média, Alternance, Titre Niv. 7 // Sept-Oct 2021

• Conception Technologique et Multimédia

- Développement web et management de projet
- Stratégie des systèmes d'informations (SI)

BTS - systèmes numériques informatique et réseaux (SNIR), Titre Niv. 5 // 2019 - 2021

- Manipulation et mise en place de réseaux
- Manipulation de bases de données
- Création de programmes console

Bac STI2D - systèmes d'information et numérique (SIN), Titre Niv. 4 // 2017-2019

- Méthodes de transmissions numériques d'informations
- Programmation embarquée
- Étude du traitement des données et des cahiers de charges

Projets

Cozy Cooks

Création d'un site de visionnage et archivage de recettes de cuisine

- Mise en place et structuration d'une page web
- Récupération d'information depuis un serveur
- Utilisation de Framework JavaScript (React & Node)

Immersion lab Création d'une application mobile pour visualiser les services d'un théâtre

- Mise en place et structuration d'une application mobile
- Récupération d'information depuis un serveur et modification depuis un Back Office
- Utilisation de Framework JavaScript (React Native & Node)